臺灣臺北地方法院刑事判決　　　　　　　93年度訴字第922號
公　訴　人　臺灣臺北地方法院檢察署檢察官
被　　　告　寅○○
　　　　　　庚○○起訴書誤載.
上列被告因搶奪等案件，經檢察官提起公訴（臺灣臺北地方法院
檢察署93年度偵字第9787、9409號）及移請併案審理（臺灣臺北
地方法院檢察署93年度偵字第12142、12612、17799號；臺灣板
橋地方法院檢察署93年度偵字第11800、14519、14597號），本
院判決如下：
    主  文
寅○○連續意圖為自己不法之所有，結夥三人以上而搶奪他人之
動產，處有期徒刑參年陸月。扣案鑰匙壹把沒收。
庚○○連續意圖為自己不法之所有，結夥三人以上而搶奪他人之
動產，累犯，處有期徒刑肆年。扣案鑰匙壹把沒收。
    事  實
一、庚○○前於民國90年間因違反毒品危害防制條例案件，經臺
    灣板橋地方法院90年度訴字526判處有期徒刑7月、5月，應
    執行有期徒刑11月確定，甫於92年11月26日縮短刑期執畢出
    監，仍不知悔悟。
二、寅○○基於意圖為自己不法之所有之概括犯意，於93年3月3
    日9時30分許，陪同友人徐志豪，至辛○○所經營而位於台
    北縣新店市○○街179之1號1樓「人人服飾店」購物時，竟
    利用辛○○為徐志豪尋找衣物，且徐志豪立於衣櫃處等候而
    不知情之際，徒手竊取辛○○置於店內茶桌上之MTOROLLA60
    1 行動電話1支，旋即賣與不知情之郭淑英。又於93年4月6
    日上午10時許，在台北縣中和市○○路261號前，以自備機
    車鑰匙竊取己○○所有GFP-480號重型機車一部，得手後供
    己用為搶奪他人財物使用。復於93年4月12日12時許，承前
    竊盜概括犯意之聯絡，與庚○○二人共同在台北縣板橋市○○路69巷口，以自備機車鑰匙竊取黃錦雲所有之車牌號碼
    GID －682之重型機車，供二人騎用。嗣寅○○於93年4月12
    日12 時20分許，在台北市○○○路○段景中街口騎乘GID－
    682之重型機車違規，為警攔停而查獲，並扣得其所有供竊
    取GFP-480號重型機車之機車鑰匙一把。
三、庚○○意圖為自己不法所有，於93年4月10日16時左右，在
    台北縣新店市○○路一九五號前，見王信勇所有停放該處之
    BPK -070號重機車鑰匙未取下而竊取，得手後供己騎乘。又
    於93年5月26日21時，在台北市○○區○○街124號前，竊取
    戊○○所有之車牌號碼HOL－280號之重型機車，得手後，用
    以搶奪巳○○財物之用。復於93年7月11日上21時許，在台
    北縣中和市○○路219巷12弄2號前，竊取辰○○所有之車牌
    號碼HW9－405號之重型機車，供其與癸○○搶奪申○○之用
    。
四、寅○○並與庚○○、丙○○（到案後另結）三人結夥，基於
    共同意圖為自己不法所有之概括犯意，於附表一所示之時地
    ，選定附表所示之人後，由丙○○騎乘自己所有之車牌號碼
    BGG-880號重型機車尾隨把風，寅○○騎乘另一車牌號碼不
    詳之重型機車搭載庚○○，推由庚○○乘被害人行走不及防
    備之際，自後方下手連續搶奪附表一所示之人之皮包後逃逸
    ，所得之財物三人朋分花用（犯罪時間、犯罪地點、被害人
    、搶得財物，均詳如附表一所示）。嗣於93年5月27日23時
    30分許，丙○○、寅○○乘坐黃漢良駕駛之395-CG營小客車
    ，為警在台北縣中和市○○○○道路攔檢查獲，始知上情，
    且扣得長袖外套四件、長褲一件、安全帽四頂及注射針筒一
    支。
五、寅○○、庚○○各承前意圖為自己不法所有之概括犯意聯絡
    ，或彼此二人、或寅○○與綽號「阿炮」之真實姓名年籍不
    詳成年男子、或庚○○與癸○○，二人或分別與真實姓名年
    騎腳踏車不及防備之際，共同騎乘機車自後方搶奪得逞（併
    辦案號、犯罪時地、被害人、搶得財物、犯罪行為人及使用
    車輛均詳如附表二所示）。嗣於93年7月20日16時許，庚○○騎乘其前開所竊得之車號HW9—405號重機車搭載癸○○，
    行經臺北縣永和市○○街45巷口時，為警攔檢而查獲，並扣
    得庚○○所有之機車萬能鑰匙一把。
六、案經台北縣政府警察局新店分局、台北市政府警察局文山二
    分局報告臺灣臺北地方法院檢察署檢察官偵查起訴、移送併
    辦；被害人辰○○訴由台北縣政府警察局永和分局及台北縣
    政府警察局板橋分局暨台北市政府警察局大安分局報告臺灣
    板橋地方法院檢察署檢察官偵查移送併辦。
    理  由
壹、得心證之理由
    上揭事實，處被告丙○○是否參與如附表一所示之加重搶奪
    犯行外，業據被告寅○○、庚○○於本院審訊中坦承不諱，
    互核大致相符，並經：
一、竊盜部分
（一）證人即被害人辛○○於警詢（見臺灣臺北地方法院檢察署
      93年偵字第9409號卷第7至9頁）、證人郭淑英於警詢筆錄
      （93年偵字第9409號卷第10頁）及證人徐志豪於警詢之證
      述（臺灣臺北地方法院檢察署93年偵字第9409號卷第12頁
      ），並有手機MOTOV601讓渡書、手機通話明細在卷可稽（
      臺灣臺北地方法院檢察署93年偵字第9409號卷第16頁、19
      頁、20-23頁）。
（二）證人即被害人己○○於警詢之證述（臺灣臺北地方法院檢
      察署93年度偵字第12142卷第54至56頁），並有贓物領據
      、切結書附卷足參（臺灣臺北地方法院檢察署93年度偵字
      第12142卷第73頁），且有機車鑰匙一把扣案可佐。
（三）證人即被害人黃錦雲之夫卯○○於警詢之證言（臺灣臺北
      地方法院檢察署93年度偵字第12142卷第60頁），並有贓
      物領據、切結書在卷足證（臺灣臺北地方法院檢察署93年
      度偵字第12142號卷第72頁）。
（四）證人即被害人王信勇於警詢之證詞筆錄（臺灣臺北地方法
      院檢察署93年度偵字第12142號卷第25頁）。
（五）證人即被害人戊○○於警詢所為證述（臺灣臺北地方法院
      檢察署93年度偵字第17799號卷第31頁反面），並有贓物
      認領保管單一紙附卷可參（臺灣臺北地方法院檢察署93年
      度偵字第17799號卷第32頁）、車輛車牌失竊作業-新增車
      輛認可資料、台北市政府警察局信義分局福德街派出所受
      理各類案件紀錄表、台北市政府警察局信義分局通報單及
      戊○○駕照、行照影本附本院卷可考。
（六）證人即被害人辰○○於警詢之證稱（臺灣板橋地方法院檢
      察署93年度偵字第11800號卷第一冊第9頁），有台北縣政
      府警察局永和分局贓物認領保管單（上述偵卷第一冊第28
      頁）及車牌號碼HW9－405號重型機車之照片（見上開偵卷
      第一冊第46頁）存卷可按。且有機車鑰匙一把扣案可佐。
二、搶奪部分
（一）證人即被害人未○○○、壬○○於警詢（臺灣臺北地方法
      院檢察署93年度偵字第9787號卷第49至51、53、54頁）、
      證人即被害人午○○於警詢及本院審理中證述（見上開偵
      卷第56至58頁及本院93年9月2日審判筆錄），並有台北縣
      新店市○○街88號前監視器翻拍照片在卷可佐（見上述偵
      卷第98-1 02頁）。
（二）證人即被害人丁○○於警詢之證述（臺灣臺北地方法院檢
      察署93年度偵字第12612號卷第31頁），並有93年3月24
      日監視器翻拍畫面（見上開偵卷第42-43頁）。
（三）證人即被害人曹英華於警詢之證言（臺灣臺北地方法院檢
      察署93年度偵字第12612號卷第32、33頁）。
（四）證人即被害人乙○○於警詢之證稱（臺灣臺北地方法院檢
      察署93年度偵字第12612號卷第57至59頁）
（五）證人即被害人陳君如於警詢之證詞（臺灣臺北地方法院檢
      察署93年度偵字第12142號卷第23至24頁），證人即十全
      通訊行負責人陳棋鵬於警詢證以被告寅○○於93年4月10
      日，持手機諾基亞3310機身碼000000000000000（及陳君
      如被搶手機）前來販賣（見上開偵卷第26頁），並有諾基
      亞3310手機讓渡書附卷為憑（見上開偵卷第28頁）。
（六）證人即被害人丑○○於警詢之證陳（臺灣臺北地方法院檢
      察署93年度偵字第12142號卷第50至52頁），並有台北市
      文山區○○街12號監視器翻拍照片（見上述偵卷第32頁）
      。
（七）證人即被害人巳○○於警詢及證人及現場目擊之陳碧珠、
      謝凱全於警詢之證述（臺灣臺北地方法院檢察署93年度偵
      字第17779號卷第27-29頁），並有被告寅○○指紋之內政
      部警政署刑事警察局鑑驗書（見上開偵卷第41頁）及照片
      21紙在卷可查。
（八）證人即被害人申○○於警詢之證詞（臺灣板橋地方法院檢
      察署93年度偵字第11800號卷第一冊第18、19頁）。復經
      證人即同案被告癸○○於警詢、偵審中坦白承認，並有台
      北縣政府警察局永和分局九十三年七月二十日搜索扣押筆
      錄及扣押物品目錄表（見上開偵卷第20-25頁）、台北縣
      政府警察局贓物認領保管單（申○○）（見上述偵卷第34
      頁）、申○○遭搶物品照片（同上偵卷第34頁反面）申○○台北縣警局板橋分局報案三聯單（上偵卷第35頁）及車
      牌號碼ＨＷ九－四０五之重型機車之照片（同上偵卷第46
      頁）附卷足證，且經臺灣板橋地方法院93年度訴字第1563
      號判決癸○○與被告庚○○共同搶奪申○○確定在案，有
      判決一份存卷可按。
三、被告二人雖於本院審理中翻異均稱同案被告丙○○未參與如
    附表依所示之加重搶奪犯行，被告寅○○改稱被告丙○○未
    曾參與附表一之搶奪，李某係事後才知情云云，被告庚○○
    改以其係與寅○○共同搶奪，不知被告丙○○為何在場云云
    。惟查：被告寅○○已於警詢、偵查及本院羈押調查庭及準
    備程序中均供稱丙○○有參與附表一所示之加重搶奪（見臺
    灣臺北地方法院檢察署93年度偵字第9787號偵卷第72頁正面
    、第203頁正面及本院93年度聲羈字第185號卷第7頁正面及
    本院93年7月16日準備筆錄）。而證人即同案被告丙○○亦
    明知被告寅○○、庚○○欲進行搶奪，並共同前往現場，且
    相約朋分所得一事，經其於警詢中證稱：「因上揭三次行搶
    之時我均有跟在他們後面看他們行搶。因為他們每一次要行
    搶之時均有邀約我一同前往，並說要分我犯案所得，但每一
    次他們均說搶到的皮包沒錢，所以我本人均問分到錢，但犯
    案後均有接受他們喝飲料」等情（見臺灣臺北地方法院檢察
    署93年度偵字第9787號卷第22頁正面），於偵查中亦證以「
    我參與三次。下手之前他們有跟我說明要去賺錢，我也猜的
    出來他們要作壞事，有答應搶到東西會分給我，但都沒分給
    我」等語（見上開偵卷第172頁正面），其甚至證稱「都是
    庚○○跟我說要去賺錢，寅○○都在場，他有聽到所以他應
    該知道」（見上開偵卷第174頁），從而丙○○事前知情並
    親自參與搶奪一事至為明確，被告寅○○、庚○○所言，乃
    為脫免自己罪行且迴護被告丙○○，不足採信。又參以被告
    庚○○於本院調查中供以丙○○知悉其與黃二人要搶奪而一
    同前往，且事後分贓時其當場見及寅○○分款予丙○○等情
    （見本院93年9月1日訊問筆錄），被告寅○○、庚○○及丙○○結夥三人搶奪一情，已可認定。
四、綜上所述，被告二人之任意行自白經前開證據補強，應與事
    實相合，其等連續結夥三人搶奪之犯行灼然甚明。本件事證
    明確，其二人犯行洵堪認定，應予依法論科。
貳、論罪科刑
一、核被告寅○○、庚○○所為，竊盜部分係犯刑法第320條第
    一項之竊盜罪；結夥三人搶奪部分係犯刑法第326條第1項之
    加重搶奪罪；普通搶奪部分則犯有刑法第325條第1項之搶奪
    罪。被告寅○○、庚○○就附表一結夥三人搶奪部分，與丙○○有犯意聯絡、行為分擔；被告黃、孫二人就竊取黃錦雲
    機車；被告黃、孫就附表二編號二、四、五、六；被告寅○○與附表二編號三所示不詳成年男子；被告庚○○與附表二
    編號一、七所示不詳成年男子及附表二編號八之癸○○，均
    有犯意聯絡行為分擔，各為共同正犯。
二、被告寅○○、庚○○，先後多次竊盜及多次加重與普通搶奪
    犯行，均時間緊接，所犯構成要件相同之罪名，應依刑法第
    56條連續犯之規定，從一重各論以連續竊盜、連續結夥三人
    搶奪之一罪，並加重其刑。渠二人所犯上開連續竊盜、連續
    加重搶奪犯行間，有方法目的之牽連犯關係，應依刑法第55
    條連續犯之規定從一重之連續結夥三人加重搶奪罪處斷。
三、被告庚○○前於90年間因違反毒品危害防制條例案件，經臺
    灣板橋地方法院90年度訴字526判處有期徒刑7月、5月，應
    執行有期徒刑11月確定，甫於92年11月26日縮短刑期執畢出
    監，有台灣高等法院被告全國前案紀錄表在卷可考，其於五
    年內再犯本件有期徒刑以上之罪為累犯，應依刑法第47條，
    加重其刑。
四、爰審酌被告二人年輕體壯、不務正途，因缺錢花用即恣意騎
    乘竊得機車四竄結夥搶奪路人之犯罪之動機、目的、手段暴
    力且惡劣、犯罪所生之被害人個人身心財產及社會治安之危
    害、二人素行均非良善、犯罪後之態度等一切情狀，判處如
    主文所示之刑以示懲儆。
五、移請併辦之如附表二所示之搶奪犯行，以及臺灣臺北地方法
    院檢察署93年度偵字第12142號移請併辦被告寅○○竊取己○○機車、被告寅○○庚○○共同竊取黃錦雲機車、被告庚○○竊取王信勇機車；臺灣臺北地方法院檢察署93年度偵字
    第17799號移送併辦被告庚○○竊取戊○○之機車；臺灣板
    橋地方法院檢察署93年度偵字第11800號移送併辦被告庚○○竊得辰○○機車部分，因與本案起訴經論罪科刑部分有連
    續犯之裁判上一罪關係，基於審判不可分，本院自得併予審
    理，附予說明。
六、臺灣板橋地方法院檢察署93年度偵字第14597號移請併案審
    理意旨略以：被告庚○○基於意圖為共同不法所有之概括犯
    意，於93年7月2日10時許，在台北縣板橋市○○街71巷44號
    前，騎乘機車搶奪甲○○○之金項鍊一條後逃逸，經警循線
    而查獲上情，因認被告此部分亦涉有搶奪犯嫌云云。經查被
    告庚○○於本院審訊中對此部分事實堅詞否認再三，且被告
    就其所犯之其他多次搶奪犯行確已坦承在卷，衡情無庸就此
    一犯行否認，且觀諸證人即被害人甲○○○於警詢中對被告
    及其他多人之列隊指認中意表示無法指出行搶之人（見該偵
    卷第6、7頁），是尚乏積極證據證明被告庚○○確有涉犯此
    一部份搶奪犯行，不能證明犯罪，原應為無罪判決之諭知，
    因檢察官認與本案前開起訴經論罪科刑部分有連續犯之裁判
    上一罪關係，乃不另為無罪判決之諭知，併此陳明。
七、被告寅○○固因於92年10月31日13時許，經過臺北縣新店市
    ○○路○段二四○號前，見蕭昌裕所有由其妻蕭周滿足保管
    使用之車牌號碼ＤＩＬ─○九七號輕機車鑰匙未取下，即意
    圖為自己不法之所有，竊取該車供己準備搶奪之用。同日13
    時10分許，寅○○騎乘上開機車行經臺北縣中和市○○路○
    段與仁愛街交岔路口前，見鄧詩婷騎乘車牌號碼ＨＵ八─五
    七五號重機車，恰巧在寅○○右方一同停等紅綠燈，寅○○
    復萌生為自己不法所有之意圖，隨即從鄧詩婷左方快速騎車
    通過，趁鄧詩婷不備之際而搶奪財物，經臺灣板橋地方法院
    刑事判決93年度訴字第172號判處有期徒刑八月確定，有該
    案判決附卷可稽，惟此次犯行與被告本案之犯行均相隔六月
    以上，且被告於該案係臨時起意，不若本案係以一概括犯意
    而為，自難認被告所為係在前開案件之犯意計畫內，殊難認
    有連續犯之適用，自不為該案判決效力所及，附此敘明。
八、又被告庚○○於93年4月20日14時40分許，夥同高義旺及真
    實姓名年籍不詳綽號「阿欽」之成年男子，共同基於意圖為
    自己不法所有之犯意，由庚○○駕駛承租之車號ＣＲ—三四
    三三號自小貨車搭載高義旺、「阿欽」共三人，前往臺北縣
    三峽鎮插角里二十四號後方東眼山區之利豐煤礦場。由高義
    旺、「阿欽」進入煤礦廠內（庚○○在貨車上把風），持高
    義旺所有客觀上足堪認定為兇器使用之鐵橇、鐵鎚、板手及
    裁剪機各一支，竊取利豐煤礦場所有之鐵門一扇、欄杆鐵條
    二片，得手後將之搬至上開貨車上，正欲離去之際，適為利
    豐煤礦場負責人林彥修發覺，而報警當場查獲。又基於意圖
    為自己不法所有之概括犯意，先於93年5月16日7時30分許，
    在臺北縣土城市○○路○段143巷2弄3號前，以自備之鑰匙一
    支，竊取張育德所有車號ＪＵＧ—八六九號重型機車得手。
    復於同日十七時四十分許，騎乘上開竊得機車行經臺北縣中
    和市○○路六十四巷十四弄十五號前，見詹森喜所有之鐵門
    框架一組置於該處，乃承上開犯意，徒手竊取該鐵門框架後
    ，將之置於機車之腳踏板上，欲行離去之際，適經詹森喜發
    覺報警，而於同日十七時五十分許，在臺北縣中和市○○路
    五十八巷口處，將其當場逮獲等情，有臺灣板橋地方法院檢
    察署93年度偵字第7607、8700號聲請簡易判決處刑書在卷可
    憑，該案被告庚○○係另行起意竊取鐵門等物，且其竊車亦
    為竊取鐵門框架，尚不足認與被告本案係竊車供搶奪之用有
    何關連，亦不能認有概括犯意，本院不予審究，併予指明。
參、沒收
    扣案之被告寅○○所有供竊取GFP-480號重型機車之機車鑰
    匙一把（臺灣臺北地方法院檢察署93年度偵字第12142號）
    、寅○○所有之長袖外套四件、長褲一件、安全帽四頂、庚○○所有供竊取HW9—405號之機車萬能鑰匙一把（臺灣板橋
    地方法院檢察署93年度偵字第11800號），均為被告所有供
    竊盜及搶奪所用之物，業經其二人供承在卷（見本院94年4
    月12日審判筆錄），應依刑法第38條第1項第2款宣告沒收。
    至另扣案注射針筒一支（臺灣臺北地方法院檢察署93年度偵
    字第9787號），既非被告所有，亦無證據證明與本案被告竊
    盜及搶奪犯行有何關連，應退回檢察官依法偵處。
據上論斷，應依刑事訴訟法第299條第1項前段、刑法第28條、第
56條、第326條第1項、第325條第1項、第320條第1項、第55條、
第47條、第38條第1項第2款，判決如主文。
本案經檢察官張志全到庭執行職務
中　　華　　民　　國　　94　　年　　4 　　月　　26　　日
             　　 刑事第四庭    審判長法　官　黃雅芬
　　　　　　　　　　　　　　　　      法　官　黎惠萍
                                　　　法　官  吳定亞
以上正本證明與原本無異。
如不服本判決，應於判決送達後10日內，向本院提出上訴狀。
                                      書記官  宋德華
中　　華　　民　　國　　94　　年　　4 　　月　　26　　日
附表一
┌──┬──────┬──────┬──────┐
│編號│犯罪時間　　│犯罪地點  　│被害人　    │
│　　│  　　　　　│　  　　  　│搶奪財物    │
├──┼──────┼──────┼──────┤
│一　│民國93年4月 │台北縣新店市│未○○○    │
│　　│10日上午10時│順安街104號 │黑色旅行袋、│
│　　│許　　　　　│前　    　　│男用黑色皮夾│
│　　│　　　　　　│  　　    　│、女用紅色手│
│　　│  　        │            │提包各一只  │
├──┼──────┼──────┼──────┤
│二  │民國93年4月 │台北縣新店市│午○○　    │
│　  │16日下午2時 │自立街32號前│女用黑色皮包│
│　  │57分許　　　│　　　　　　│（內有現金新│
│    │            │            │台幣三千八百│
│　　│  　　　　　│　　　　    │元、行動電話│
│　　│  　　　　　│　　　　    │一支、數位相│
│　　│  　　　　　│　　　　    │機一台、信用│
│　　│  　　　　　│　　　　    │卡三張等物  │
│　　│  　　　　　│　　　　    │            │
├──┼──────┼──────┼──────┤
│三　│民國93年4月 │台北縣新店市│壬○○　    │
│　　│29日上午11時│寶安街72號前│深藍色女用皮│
│　　│15分許　　　│　　　　  　│包（內有現金│
│　　│            │            │新台幣一千五│
│　　│  　　　　　│　　　    　│百元、行動電│
│　　│  　　　　　│　　　    　│話一支、提款│
│    │            │            │卡一張　　　│
└──┴──────┴──────┴──────┘
附表二
┌──┬──────┬────────┬──────┐
│編號│併辦案號    │被害人          │犯罪行為人  │
│    │犯罪時地    │搶奪財物        │使用車輛    │
├──┼──────┼────────┼──────┤
│一  │臺灣臺北地方│丁○○          │庚○○與真實│
│    │法院檢察署93│綠色手提包（內有│年籍不詳之成│
│    │偵字12612號 │現金新台幣約五千│年男子（孫聖│
│    │            │七百元、信用卡七│斌原於警詢供│
│    │93.3.24十五 │張、提款卡四張  │稱與徐志豪共│
│    │時四十五分  │身份證一張、健保│犯，但為檢察│
│    │台北市文山區│卡一張、紅色皮夾│官採其偵查中│
│    │景興路一五三│、銀行存摺四本、│改稱未與徐某│
│    │巷十五號    │證券存簿四本、鑰│共同搶奪之詞│
│    │            │匙              │，而為不起訴│
│    │            │                │處分。本院審│
│    │            │                │理中庚○○又│
│    │            │                │堅稱其一人所│
│    │            │                │為，而與被害│
│    │            │                │人指述不符，│
│    │            │                │故僅能論為不│
│    │            │                │詳。）      │
│    │            │                │車號XXX-572 │
├──┼──────┼────────┼──────┤
│二  │臺灣臺北地方│曹英華          │庚○○      │
│    │法院檢察署93│紫色購物袋內棕色│寅○○      │
│    │偵字12142、 │皮包含有新台幣五│車號不詳    │
│    │12612號     │千元、MOTO舊型手│            │
│    │            │機、家中鑰匙、所│            │
│    │93.4.9十一  │購蔬菜          │            │
│    │時許        │                │            │
│    │台北市文山區│                │            │
│    │景興國中大門│                │            │
│    │左側靠三福街│                │            │
│    │12號處      │                │            │
├──┼──────┼────────┼──────┤
│三  │臺灣臺北地方│乙○○          │寅○○與年籍│
│    │法院檢察署93│黑色皮包（內有現│不詳之成年男│
│    │偵字12142號 │金新台幣二萬六千│子（寅○○原│
│    │            │三百元、信用卡三│於警詢供稱係│
│    │93.4.6十時  │張、三張IC電話卡│與徐志豪共同│
│    │十五分許    │、捷運卡、健保卡│所犯，但檢察│
│    │台北市羅斯福│一張、重大傷病卡│官採其偵查中│
│    │路六段景美新│一張、行動電話一│改稱未與徐某│
│    │橋附近（南往│支、手錶、身份證│共同搶奪之詞│
│    │北）        │一張）          │，而為不起訴│
│    │            │                │處分。本院審│
│    │            │                │理中庚○○又│
│    │            │                │堅稱其一人所│
│    │            │                │為，而與被害│
│    │            │                │人指述不符，│
│    │            │                │故僅能論為不│
│    │            │                │詳。）      │
│    │            │                │GFP-480號   │
│    │            │                │重型機車    │
├──┼──────┼────────┼──────┤
│四  │臺灣臺北地方│陳君如          │庚○○      │
│    │法院檢察署93│手提包（內有陳君│寅○○      │
│    │偵字12142號 │如身份證、汽車駕│車號不詳    │
│    │            │、行照、健保卡、│            │
│    │93.4.10二十 │互助員工卡、富邦│            │
│    │十一時十分  │金融卡、台北國際│            │
│    │許          │商銀金融卡、華南│            │
│    │台北縣板橋  │金融卡、鑰匙、磁│            │
│    │市○○路100 │卡、現金新台幣一│            │
│    │號前        │千元、行動電話二│            │
│    │            │支）            │            │
├──┼──────┼────────┼──────┤
│五  │臺灣臺北地方│丑○○          │寅○○      │
│    │法院檢察署93│黑色皮包（內有現│庚○○      │
│    │93偵字12142 │金新台幣三千元、│車號不詳    │
│    │號          │台北銀行存摺一本│            │
│    │            │、傳訊王PDA一臺 │            │
│    │93.4.2十二時│、信用卡一張、健│            │
│    │三十分許    │保卡二張（本人及│            │
│    │台北市文山區│女兒洪佩甄）    │            │
│    │三福街十二號│                │            │
│    │前          │                │            │
├──┼──────┼────────┼──────┤
│六  │臺灣臺北地方│巳○○          │寅○○      │
│    │法院檢察署93│皮包（內有現金新│庚○○      │
│    │偵字17799號 │台幣二百元、行動│HOL－280號  │
│    │            │電話一支、健保卡│            │
│    │93.5.26二十 │一張、身份證一張│            │
│    │一時許      │、信用卡三張）  │            │
│    │台北市信義區│                │            │
│    │林口街四十八│                │            │
│    │號前        │                │            │
├──┼──────┼────────┼──────┤
│ 七 │臺灣板橋地方│子○○          │庚○○      │
│    │法院檢察署93│咖啡手提包（內有│不詳年籍成年│
│    │偵字14519號 │新台幣2萬5千元、│男子        │
│    │            │身分證、健保卡、│車號不詳    │
│    │93.6.11十四 │BENQ手機一支、台│            │
│    │時許        │北銀行提款卡、聯│            │
│    │台北市○○街│邦銀行信用卡各一│            │
│    │200巷口     │張、吳逸薇身分證│            │
│    │            │、畢業證書及教師│            │
│    │            │證）            │            │
├──┼──────┼────────┼──────┤
│八  │臺灣板橋地方│申○○          │庚○○      │
│    │法院檢察署93│背包1 只（內有鄧│癸○○      │
│    │偵字11800號 │夢琪所有之皮夾1 │HW9—405號重│
│    │            │只、身分證1 張、│機車        │
│    │93.7.20日15 │汽機車駕照共2 張│            │
│    │時許        │汽機車行照2張、 │            │
│    │臺北縣板橋市│手機2支、現金9千│            │
│    │忠孝路154 巷│6百元銀項鍊及金 │            │
│    │23號旁附近  │手鍊各1 條、信用│            │
│    │            │卡2張、提款卡1張│            │
│    │            │）              │            │
└──┴──────┴────────┴──────┘
附錄本案論罪科刑法條全文：
中華民國刑法第326條
犯前條第一項之罪，而有第三百二十一條第一項各款情形之一者，處一年以上七年以
下有期徒刑。
前項之未遂犯罰之。
中華民國刑法第320條
意圖為自己或第三人不法之所有，而竊取他人之動產者，為竊盜
罪，處5年以下有期徒刑、拘役或5百元以下罰金。
意圖為自己或第三人不法之利益，而竊佔他人之不動產者，依前
項之規定處斷。
前2項之未遂犯罰之。
